臺灣宜蘭地方法院刑事判決　　　　　　　 99年度訴字第306號
公　訴　人　臺灣宜蘭地方法院檢察署檢察官
被　　　告　陳志強
選任辯護人　李秋銘律師
　　　　　　黃金亮律師
被　　　告　洪嘉伸
選任辯護人　黃憲男律師
被　　　告　游明杰
選任辯護人　柯士斌律師
被　　　告　陳謙俊
選任辯護人　許世正律師
被　　　告　莊志偉
指定辯護人　本院公設辯護人　黃之中
被　　　告　許維哲
選任辯護人　林恒毅律師
被　　　告　賴挺瑋
選任辯護人　李蒼棟律師
被　　　告　王順杰
指定辯護人　本院公設辯護人　黃之中
上列被告因毒品危害防制條例案件，經檢察官提起公訴（99年度
偵字第2332、2333、2413號、99年度偵緝字第358號），本院判
決如下：
    主  文
陳志強、洪嘉伸、游明杰、陳謙俊、莊志偉、許維哲、賴挺瑋、
王順杰共同製造第二級毒品未遂；陳志強、賴挺瑋、洪嘉伸、莊
志偉各處有期徒刑肆年；王順杰累犯，處有期徒刑參年貳月；游
明杰處有期徒刑參年；陳謙俊、許維哲均累犯，各處有期徒刑貳
年。扣案如附表一、二所示之物均沒收。
    犯 罪 事 實
一、陳志強曾因販賣第一級毒品海洛因案件，經臺灣高等法院以
    96年度上更一字第437號判處有期徒刑4年6月確定，於民國9
    8年5月27日縮短刑期假釋出獄，現仍在假釋期間（不構成累
    犯）。賴挺瑋曾因販賣第二級毒品安非他命等案件，分別經
    臺灣高等法院以97年度上更一字第345號、98年度上訴字第3
    4號各判處有期徒刑7年2月及12年，尚未確定（不構成累犯
    ）。洪嘉伸曾因偽造文書、詐欺、強盜等案件，分別經臺灣
    桃園地方法院以94年度訴字第141號判處有期徒刑6月及臺灣
    高等法院以94年度上訴字第2558號判處有期徒刑7年，嗣經
    減刑後，應執行有期徒刑7年3月確定，於98年6月17日縮短
    刑期假釋出獄，現仍在假釋期間（不構成累犯）。陳謙俊曾
    因轉讓第三級毒品案件，經臺灣基隆地方法院以96年度基簡
    字第1439號判處應執行有期徒刑6月，經減刑為3月確定，於
    97年4月8日易科罰金執行完畢。莊志偉曾因製造第二級毒品
    安非他命案件，經臺灣高等法院以94年度上訴字第3735號判
    處有期徒刑7年確定，於98年12月4日縮短刑期假釋出獄，現
    仍在假釋期間（不構成累犯）。許維哲因妨害自由案件，經
    最高法院以94年度台上字第1309號駁回上訴，判處有期徒刑
    2年4月確定，於94年11月23日因羈押折抵刑期期滿執行完畢
    而釋放。王順杰前因犯偽造貨幣、贓物、槍砲彈藥刀械管制
    條例、偽造文書等案件，分別經臺灣板橋地方法院、臺灣高
    等法院判處有期徒刑3年4月、10月、1年2月、6月，並定應
    執行刑為5年4月確定，於89年8月9日入監執行，於93年12月
    3日假釋出監，並於95年9月10日縮刑期滿執行完畢。
二、陳志強、洪嘉伸、游明杰、莊志偉、賴挺瑋與林育良（通緝
    中）皆明知甲基安非他命為毒品危害防制條例第2條第2項第
    2款所明文列管之第二級毒品，依法不得製造，竟基於共同
    製造第二級毒品甲基安非他命之犯意聯絡，組成製毒集團，
    先由陳志強、賴挺瑋與林育良謀議，由林育良提供製造甲基
    安非他命所需之資金，賴挺瑋、陳志強則負責聯繫並提供製
    造甲基安非他命所需之原料、器具設備及場地，再約由洪嘉
    伸、莊志偉辦理採買如附表一所示之器具設備及租屋事宜，
    並由洪嘉伸、莊志偉、游明杰、陳志強與賴挺瑋參與製造甲
    基安非他命之操作，欲以含有鹽酸麻黃鹼之感冒藥錠、碘佐
    以紅磷等化學原料而合成、製造甲基安非他命（即紅磷製毒
    法）。陳志強乃於99年1月至3月間，先提供其在台北縣林口
    鄉某處之租屋地（下稱林口製毒場所），並由賴挺瑋提供製
    造甲基安非他命所需之如附表一所示部分原料、工具設備，
    由陳志強、莊志偉、洪嘉伸共同以如附表一之部分原料、器
    材，製造萃取第二級毒品甲基安非他命所需之假麻黃鹼。嗣
    渠等決定更換地點，由洪嘉伸以陳志強名義租用台北縣三峽
    鎮○○路51號17樓之房屋（下稱三峽製毒場所）後，續於該
    處由陳志強、洪嘉伸、游明杰、莊志偉與賴挺瑋共同萃取製
    造甲基安非他命所需之假麻黃鹼。迨至99年3月22日，渠等
    又認三峽租屋處不適合製造甲基安非他命，乃再由洪嘉伸另
    覓位於宜蘭縣五結鄉○○○路3之29號作為製造甲基安非他
    命之場所（下稱宜蘭製毒場所），由洪嘉伸、莊志偉依賴挺
    瑋之指派，添購如附表一所示製造甲基安非他命所需之其餘
    器具、設備，連同在三峽製毒場所製造甲基安非他命時所使
    用之原料、器具及設備（全部即如附表一所示），由洪嘉伸
    、莊志偉與游明杰一同搬運至宜蘭製毒現場以製毒。迨至99
    年4月3日，賴挺瑋再邀與之同有製造甲基安非他命犯意聯絡
    之王順杰，至宜蘭製毒現場繼續製造甲基安非他命，又邀同
    有製造甲基安非他命犯意之陳謙俊、許維哲前往協助安置已
    運達之製毒設備及向王順杰學習製造方法，而由洪嘉伸帶同
    王順杰、陳謙俊、許維哲同至宜蘭製毒場所。陳志強、游明
    杰並於同日下午依賴挺偉指示送製毒所需之電磁爐前往該處
    。嗣後洪嘉伸、陳志強、游明杰先後離開，然於99年4月4日
    凌晨1時許，因王順杰在上址製造甲基安非他命時，因使用
    紅磷不慎失火，而製造未遂，王順杰、陳謙俊、許維哲即倉
    皇逃逸。警方據報趕往上述宜蘭製毒場所，扣得如附表一所
    示之製毒原料、器具及設備，經循線追查，復於（1）99年5
    月20日上午8時5分許，至桃園縣大溪鎮○○街83巷6弄12號
    莊志偉住處搜索，扣得康柏克筆記型電腦1部、含門號00000
    00000號之Sony Ericsson手機1支（附表二編號6）。（2）9
    9年5月20日上午9時許，在基隆市○○路36巷60弄4號2樓賴
    挺瑋住處搜索，扣得含門號0000000000號、0000000000號之
    手機各1支（附表二編號2）。（3）99年5月20日上午7時45
    分許，在台北縣三重市○○○路○段89號洪嘉伸住處搜索，
    扣得含門號0000000000號之手機1支、0000000000號之SIM卡
    1張（附表二編號3）、電腦主機1部、房屋租賃契約書1份。
    （4）99年5月20日上午7時30分許，在基隆市○○街141號9
    樓陳謙俊住處搜索，扣得含門號0000000000號、0000000000
    號之手機各1支、製毒原料筆記2張（即附表二編號4、5）。
    （5）99年5月20日上午10時15分許，在台北縣汐止市○○路
    210巷182號陳志強住處搜索，扣得含門號0000000000號手機
    1支（即附表二編號1）。（6）99年5月20日上午7時10分許
    ，在基隆市○○路12號住處搜索，扣得含門號0000000000號
    之諾基亞手機1支（即附表二編號7）。並分別拘提陳志強、
    賴挺瑋、洪嘉伸、陳謙俊、莊志偉、許維哲、游明杰，並通
    緝王順杰到案，而查悉上情。
三、案經宜蘭縣政府警察局羅東分局暨內政部警政署刑事警察局
    報請臺灣宜蘭地方法院檢察署檢察官偵查起訴。
    理  由
一、按被告以外之人於審判外之言詞或書面陳述，除法律有規定
    者外，不得作為證據。刑事訴訟法第159條第1項定有明文。
    就被告陳志強部分，共同被告洪嘉伸、游明杰、陳謙俊、莊
    志偉、許維哲、賴挺瑋於警詢時所為的陳述，屬於被告陳志
    強以外之人於審判外之陳述；就被告賴挺瑋部分，共同被告
    陳志強、游明杰、陳謙俊、許維哲、莊志偉、洪嘉伸於警詢
    時所為的陳述，屬於被告賴挺瑋以外之人於審判外之陳述；
    就被告莊志偉部分，共同被告陳志強、洪嘉伸、游明杰、陳
    謙俊、許維哲、賴挺瑋於警詢時所為的陳述，屬於被告莊志
    偉以外之人於審判外之陳述；被告洪嘉伸部分，共同被告陳
    志強、賴挺瑋、游明杰、陳謙俊、莊志偉、許維哲於警詢時
    所為的陳述，屬於被告洪嘉伸以外之人於審判外之陳述；就
    被告許維哲部分，共同被告陳志強、洪嘉伸、游明杰、陳謙
    俊、莊志偉、賴挺瑋、證人潘孟坪、陳凱志、吳晉榮於警詢
    時所為的陳述，屬於被告許維哲以外之人於審判外之陳述；
    並均經上開被告及辯護人否認前述共同被告或證人上開陳述
    之證據能力，復無刑事訴訟法第159條之1至第159條之5例外
    得為證據之情形，依刑事訴訟法第159條第1項之規定，上開
    共同被告及證人之陳述，無證據能力。又被告以外之人於審
    判外之陳述，雖不符合同法第159條之1至第159條之4之規定
    ，但經當事人於審判程序同意作為證據，法院審酌該言詞陳
    述或書面陳述作成之情況，認為適當者，亦得為證據，刑事
    訴訟法第159條之5第1項定有明文。除上開列舉之共同被告
    及證人之陳述外，本院以下所採用被告以外之人於審判外之
    言詞陳述，當事人於本院準備程序及審判期日中均表示同意
    做為審理資料，本院審酌上開證據資料製作時之情況，尚無
    違法不當之瑕疵，亦認為以之作為證據應屬適當，依刑事訴
    訟法第159條之5規定，認前揭證據資料均有證據能力，合先
    敘明。
二、訊據被告陳志強固坦承有製作麻黃素，惟否認製造甲基安非
    他命云云。被告賴挺瑋坦承犯行，惟辯稱：伊目的雖是要製
    造甲基安非他命，但是現場沒有人會，只是萃取麻黃素云云
    。被告莊志偉坦承有參與的部分是在台北縣林口鄉不詳之租
    屋地及三峽鎮○○路51號17樓租屋處抽取麻黃素，惟辯稱：
    其他沒有參與云云。被告游明杰則坦承於在三峽鎮○○路51
    號17樓租屋處參與抽取麻黃素、在宜蘭參與搬運製毒設備器
    材云云。被告洪嘉伸矢口否認犯行，辯稱：伊僅是幫忙陳志
    強及賴挺瑋租房子及搬東西至宜蘭製毒現場而已，其餘部分
    沒有參與云云。被告陳謙俊與許維哲亦矢口否認犯行，辯稱
    ：伊均無參與製毒，亦不知情，僅有在最後失火那一天去搬
    運物品而已云云。惟查：
（一）被告陳志強對於其於購買林口、三峽製毒場所所需用之器
      具、設備、著手抽取麻黃素，送電磁爐至宜蘭製毒場所等
      情，於本院初訊時自白不諱（本院卷一第34頁）；被告賴
      挺瑋對於伊負責提供製造甲基安非他命之原料、器具、設
      備及場地，由被告洪嘉伸與莊志偉前去購置原料與設備，
      並請被告王順杰、陳謙俊、許維哲前往宜蘭製毒場所等情
      ，於本院初訊時自白不諱（本院卷一第41至42頁）；被告
      莊志偉對於其自99年2月底或3月初開始參與製毒集團，在
      林口及三峽製毒場所搬運製毒器材設備，亦曾與被告洪嘉
      伸一同購買製毒器具等情，於本院初訊時均坦承不諱（本
      院卷一第39頁）；被告游明杰對於其於林口、三峽製毒場
      所萃取麻黃素及搬運製毒器材設備，在三峽製毒場所抽取
      麻黃素成功後，將成品搬到宜蘭製毒場所，並於宜蘭製毒
      場所抽取麻黃素準備要做甲基安非他命等語，於本院初訊
      時自白不諱（本院卷一第36頁）；被告洪嘉伸對於其為被
      告陳志強租用三峽某處，並曾為被告陳志強販賣製毒用攪
      拌機，又為被告賴挺瑋搬運製毒設備至宜蘭製毒場所，並
      載王順杰、陳謙俊、許維哲至宜蘭製毒場所等情，於本院
      初訊時供承在卷（本院卷一第37頁）；被告陳謙俊、許維
      哲對其於99年4月3日有至宜蘭製毒場所搬運物品等情，於
      本院初訊時即坦白承認（本院卷一第38、40頁）；被告王
      順杰則對於伊受被告賴挺瑋之邀至宜蘭製毒場所製毒乙事
      始終坦承不諱。惟被告陳志強、洪嘉伸、莊志偉、賴挺瑋
      對於渠等在林口、三峽及宜蘭製毒場所之參與及知情程度
      ，則於警詢、偵查及本院歷次訊問間，時有各據一詞，互
      為矛盾扞格之處。且除被告游明杰於本院初訊時之上開陳
      述外，其餘被告之供述對於上開三處製毒場所之關係均互
      為切割，同稱互不相關。然而，關於上開製毒集團先由被
      告陳志強、莊志偉、洪嘉伸、游明杰、林育良、賴挺瑋等
      人組成及渠等分工情形，有被告莊志偉於99年7月16日偵
      查中結證證稱：99年1、2月間，陳志強結婚前，陳志強叫
      洪嘉伸載伊到基隆請伊吃飯，陳志強告訴伊說他計劃要製
      造安非他命，計劃是要教洪嘉伸提煉麻黃素，要伊一起參
      與，但那時伊沒答應陳志強，說要考慮。林口製毒處本來
      是陳志強與他太太租屋居住的地方，婚後他們二人搬到基
      隆，林口租屋處就成為製毒的場所，由洪嘉伸在該租屋處
      提煉麻黃素，時間約為半個月至一個月，期間林育良找的
      「小鬼」也有到林口租屋處提煉麻黃素，提煉麻黃素有成
      功過，提煉成的麻黃素流向應該是拿到宜蘭租屋處，準備
      要紅磷法來製造甲基安非他命。後來陳志強突然說要換地
      點，要洪嘉伸去找房子，所以就在三峽那裡租房子，由洪
      嘉伸繼續在那裡提煉麻黃素，但在三峽抽麻黃素的時間不
      長，因在林口那裡大部份都已提煉完成了。在三峽、林口
      提煉麻黃素所需的原料、工具設備大部份都是賴挺瑋提供
      的，攪拌機是林董（林育良）出資購買的，本來賴挺瑋計
      劃要在三峽製造安非他命，但伊、洪嘉伸帶「小弘」去三
      峽現場看環境及缺什麼物品，「小弘」覺得獨棟或透天的
      房子比較適合，洪嘉伸就找到宜蘭製毒現場這裡，之後賴
      挺瑋叫洪嘉伸到宜蘭跟「小弘」學紅磷製毒法，洪嘉伸建
      議賴挺瑋要找伊一起去，伊藉故沒去，而且洪嘉伸於99年
      4月3日又與伊吵架，所以賴挺瑋才去找了另一組的人去裡
      面製造安非他命。整個製造安非他命過程，伊參與有從林
      口陳志強租屋處搬化學原料、器具設備到三峽租屋處，並
      且和洪嘉伸去買藍色、紅色的桶子，用來浸感冒藥錠之用
      ，扣案的製造毒品原料、器具設備大部份都是在林口時已
      購買，之後再搬到宜蘭。林董（林育良）參與出資，他知
      道他出資的部份是用來購買製造安非他命所需的原料、器
      具設備等語明確（99年度偵字第2413號卷第314至315頁）
      。又有被告陳志強於警詢自白：伊與被告莊志偉和伊有在
      三峽調鹼水，測麻黃素等語可參（99年度偵字第2333號卷
      第67頁）。另有被告游明杰於本院初訊時之上開自白佐憑
      。另被告陳志強並於偵查中證稱：在三峽租屋處萃取麻黃
      素的原料、工具設備，如攪拌機、漏斗瓶、抽真空馬達是
      伊去買的，感冒藥錠是賴挺瑋提供的。麻黃素萃取之過程
      ，係先用感冒藥錠浸泡在裝有清水的桶子內，等約五、六
      個小時，它就會溶解，之後再用真空馬達過濾雜質，把氫
      氧化鈉加入過濾掉的清水中，看有無呈現麻黃鹼成份，若
      沒有呈現，表示沒有成功，若有呈現麻黃鹼再加入鹽酸去
      攪拌，攪拌後再加熱，加熱後放著冷卻，它就會成為粉狀
      的麻黃素。伊有教莊志偉，洪嘉伸亦有在場，伊教被告洪
      嘉伸製造等語明確。另自莊志偉位於桃園縣大溪鎮○○街
      83巷6弄12號住處扣得之筆記型電腦硬碟中，發現有使用
      者查詢安非他命之相關紀錄，復有內政部警政署刑事警察
      局電腦鑑識報告可參。再於99年4月1日至4月4日間，被告
      陳志強與洪嘉伸、賴挺瑋、林育良間多次的通話中談到與
      製毒有關之事，有通聯紀錄在卷可查（99年度偵字第2413
      號卷第281頁）。況關於被告陳志強與洪嘉伸確有自99年3
      月15日起至同年3月底，承租台北縣三峽鎮○○路51號17
      樓處所，並有證人陳凱志於警詢中之證述可參。而宜蘭縣
      五結鄉○○○路3之29號房屋，係自99年3月22日起，出租
      與洪嘉伸，於99年4月4日凌晨約1時許，經告知上開出租
      處所失火，趕往現場發現二樓廁所內有1玻璃容器，於地
      下室發現一些製毒之容器及原料等情，亦有證人吳晉榮於
      警詢中之證述可稽，並有上開房屋租賃契約書2紙及租屋
      現場照片8張附卷可稽。則被告陳志強、洪嘉伸、游明杰
      、莊志偉、賴挺瑋與林育良先行於99年3月間共組製毒集
      團，以上開林口、三峽及宜蘭三處為製毒場所之事實可堪
      認定。
（二）關於被告王順杰與陳謙俊、許維哲係於宜蘭製毒場所時加
      入上開製毒集團等情，則已據被告陳志強於警詢時先後陳
      稱：被告陳謙俊、許維哲有在宜蘭製毒場所幫忙用玻璃瓶
      抽取麻黃素；被告陳謙俊想學提煉麻黃素，並有拿漏斗上
      製毒現場三樓與被告王順杰，並要被告陳志強轉達被告賴
      挺瑋說被告王順杰不太會製毒，且被告陳謙俊有表示地下
      室托盤內平鋪紛紅色結晶狀物體是麻黃素等語明確（見警
      羅偵0000000000號卷第3頁、99年度他字第566號卷第6至7
      頁，此部分對被告陳謙俊有證據能力）。又被告賴挺瑋於
      偵查中亦證稱：因一位「小高」的男子介紹伊認識王順杰
      ，說王順杰會萃取麻黃素，伊就去陳謙俊的租屋處，當時
      許維哲也在場，問他們二人有沒有興趣學習萃取麻黃素，
      他們同意，並在99年4月3日下午3、4點由基隆出發，由洪
      嘉伸載他們三人來宜蘭等語明確（99年度偵字第2413號卷
      第277頁）。與被告莊志偉於99年7月16日偵查中之上開證
      述所稱：賴挺瑋另找一組人來製毒等證述相符（99年度偵
      字第2332號卷第69頁）。又被告陳志強於偵查中亦證稱：
      伊與游明杰送電磁爐至宜蘭製毒場所時，見現場有許維哲
      及陳謙俊。當時他們轉述三樓有人。並說是賴挺瑋他們過
      去幫忙。當時伊看到陳謙俊、許維哲是在搬箱子、玻璃瓶
      。陳謙俊、許維哲說樓上有個人要製造等語（99年度偵字
      第2333號卷第93頁），亦可佐證被告賴挺瑋所證情節非虛
      。再者，自宜蘭製毒現場採集編號12煙蒂（採自三樓房間
      圓桌上）DNA與被告陳謙俊DNA-STR型別相符；編號2煙蒂
      （採自地下室前車車庫地板）、編號5煙蒂（採自地下室
      後空室）檢出同一男性DNA-STR型別，經比對結果，與被
      告許維哲DNA-STR型別相符，有內政部警政署刑事警察局9
      9年6月21日刑醫字第0990071545號鑑定書附卷可稽。又被
      告陳謙俊、許維哲、王順杰等人於99年4月4日凌晨失火時
      ，自宜蘭製毒現場離開，有現場監視錄影畫面可查。另於
      被告陳謙俊位於基隆市○○街141號9樓住處扣得之製毒原
      料筆記2張記載製造安非他命所需之化學原料、器具等，
      有製毒原料筆記2張可參。而該製毒原料筆記為被告陳志
      強所寫，為被告陳志強所自承。足以佐證被告陳謙俊與陳
      志強確同為製毒集團成員之事實。而以本件查獲扣案如附
      表所示之器具、設備之多，被告陳謙俊、許維哲辯稱不知
      為何所用，顯不符常情。另被告陳謙俊、許維哲若僅係純
      為幫助搬運，又苟如被告許維哲所辯到達宜蘭製毒場所始
      發現所搬運者為製毒物品，而有質問被告賴挺瑋乙事，則
      渠等儘可速離現場，何須停留。顯見被告陳謙俊、許維哲
      在該處之目的確係協助被告王順杰製毒並學習。是被告陳
      謙俊、游明杰辯稱臨時受被告賴挺瑋之託，僅前往搬運物
      品，不知製毒乙事云云，為卸責之詞，不足採信。被告王
      順杰、陳謙俊、許維哲至遲於99年4月3日加入被告陳志強
      之製毒集團，在宜蘭製毒場所製毒等事實亦可認定。
（三）又在宜蘭製毒場所查獲大批製毒原料（二箱含有鹽酸麻黃
      鹼之鼻腔、支氣管充血之緩解藥錠共計299瓶、299,000顆
      藥錠）、萃取麻黃鹼所需溶劑（包括化學試劑如有機溶劑
      甲醇、二甲苯）、相關過濾設備（如濾紙、燒杯、玻璃瓶
      、瓷器漏斗、抽水馬達組（含塑膠管）、塑膠容器、研磨
      機）等。於現場二樓廁所內，發現正在萃取麻黃鹼器具包
      括抽氣馬達、白色瓷器漏斗、漏紙、反應燒瓶、黃色溶液
      。又地下室前車庫發現紅、黃、綠、藍色等共21個塑膠盤
      上發現有結晶之麻黃鹼。又有麻黃鹼製成甲基安非他命之
      試劑（化學試劑有紅磷、碘及蒸餾水、合成機油等）及設
      備（加熱器、電子溫度計、電磁爐、反應玻璃瓶、冷凝器
      及水管）。且於三樓房間內發現大量紅磷、塊狀碘晶體、
      燒瓶固定架、燒瓶及加熱器、有機溶劑及鍋子等均為麻黃
      鹼轉換成甲基安非他命製毒用具及藥劑。另在地下室查扣
      化學藥劑有二甲苯、氫氧化鈉、氯化鈉等，萃取設備有PH
      電子測試筆、萃取燒瓶、試管固定架、電子秤及結晶設備
      有攪拌器、刮刀、勺子、塑膠盤、熱電風機等扣案可證。
      足見查獲製毒設備完整、器皿容量大、使用藥劑量多，已
      具有大量生產二級毒品甲基安非他命之規模等情，有宜蘭
      縣政府警察局宜蘭製毒現場勘查報告1本及所附之現場照
      片298張附卷可稽。又在宜蘭製毒現場所查獲之證物塑膠
      盤、刮刀、湯匙、潮濕濾紙、研磨機、陶瓷漏斗、淡黃色
      液體、潮濕狀淡黃色晶體、粉紅色藥錠、紅色藥錠，經採
      驗鑑定結果，檢出四級毒品即毒品先驅原料假麻黃鹼毒品
      成分；現場之透明液體檢出二甲苯成分；黑色圓球狀顆粒
      ，檢出有碘成分；紅色泥狀物檢出有紅磷成分，亦有內政
      部警政署刑事警察局99年4月19日刑鑑字第0000000000號
      鑑定書存卷可查。
（四）而關於宜蘭製毒場所查獲物品及甲基安非他命之製程，業
      據證人藍錦龍於本院審理時證稱：在宜蘭製毒現場發現有
      量杯、濾紙、紙箱內有整箱的感冒藥錠，每瓶有1000顆，
      每顆有30毫克的鹽酸麻黃鹼、內有結晶體塑膠盤、氫氧化
      納1包以及其他的製毒器具之大型塑膠洗腳盆、酸鹼測試
      器、活性炭、碳酸鈉、抽氣馬達、25公斤重之氫氧化鈉1
      包、二甲苯2桶、油吸器、大型玻璃瓶、合成機油、紅磷
      、礦泉水、感冒藥錠、濾紙、黃色的麻黃鹼溶劑、含有麻
      黃鹼成份白色結晶藥錠粉末、過濾用的玻璃漏斗、加熱器
      、空氣濾清器、23公斤的碘晶體，160公克純度百分之87
      的麻黃鹼1包、燒瓶、鹽酸、防毒面具、電磁爐等，均為
      製造第二級毒品甲基安非他命使用。製作的方式就是把萃
      取出來的鹽酸麻黃鹼的晶體，放到玻璃反應爐裡面，再加
      上碘晶體，再加上紅磷，再加一點點水，然後再以加熱器
      加熱，加熱器上是鍋子，裡面放機油，玻璃瓶就放在油上
      面，就叫做油浴法，用油加熱，隔著合成機油加熱。因為
      機油的溫度可以到達200多度，只要加熱，通常都是加熱
      一天，就可以形成甲基安非他命。扣案之塑膠托盤都有用
      過，而且都裝到盤子的高度，幾乎滿出來，有超過1、2公
      斤、也有超過5公斤的。製造甲基安非他命的流程，在第
      一階段就是被告等在廁所完成鹽酸假麻黃鹼。且在三樓查
      到一包麻黃鹼結晶物。再加入紅磷、碘、水，用油浴法以
      超過100度加熱一天之後，就變成甲基安非他命。然因含
      有雜質如碘、紅磷在內，所以第三階段就是要把雜質抽出
      來。甲基安非他命會溶在氫氧化納溶劑裡面，所以加鹽酸
      調節酸鹼值，是為了萃取甲基安非他命，加食鹽是讓甲基
      安非他命結晶，之後就會變成成品。依本案查獲之情形，
      第一階段已做完並成功了，有純度百分之87的麻黃鹼為證
      。在做第二階段的時候，再做反應爐的時候，不小心紅磷
      自燃就燒起來，發生火警，所以判定被告應該在準備做油
      浴法，在正要把所有碘、紅磷加在反應爐的動作，就失火
      。所以還沒有做第三階段，但是所有的器材都準備好了等
      語明確（本院卷一第290至293頁）。是依上開扣案證物種
      類及數量，參以證人藍錦龍之證言，足認扣案器具如加熱
      鍋、燒杯、玻璃瓶等，並扣案原料則如含有鹽酸麻黃鹼之
      感冒藥錠、氫氧化鈉、鹽酸、二甲苯、碘、紅磷等確屬「
      紅磷製毒法」所需。被告等既已備妥所有足以製成甲基安
      非他命之原料及設備，並已完成上述製造甲基安非他命第
      一階段之工作，進入第二階段製造行為，顯係就製造甲基
      安非他命達著手階段，被告陳志強、賴挺瑋辯稱僅萃取麻
      黃素云云，不足以解免被告等確有著手製造第二級毒品甲
      基安非他命之罪責。惟依被告等人著手之程度，本件僅產
      製出假麻黃鹼，尚未轉變成甲基安非他命，已如前述。至
      扣案之甲基安非他命1包，重僅5.5公克，被告等均稱為王
      順杰為自行施用而攜帶，且無證據足以證明係被告等依上
      開方式製造完成，證人藍錦龍亦證稱有可能排除該包甲基
      安非他命為被告等人製造之成品。則是依罪疑唯輕之法理
      ，此部分尚難遽認被告等之製造第二級毒品甲基安非他命
      已達既遂程度。
（五）又於宜蘭製毒現場所採集之編號2、3、11、18、19、20、
      23、27指紋與被告陳志強指紋卡之左環、左中、右食、左
      食、右食、左食、左小、左中指指紋相符；編號6、25指
      紋與被告游明杰指紋卡之右食、左食指指紋相符；編號8
      指紋與被告洪嘉伸指紋卡之左中指指紋相符；編號14指紋
      與被告莊志偉指紋卡之左食指指紋相符;編號21指紋與被
      告賴挺瑋指紋卡之右環指指紋相符，並有內政部警政署刑
      事警察局99年5月31日刑紋字第0990071564號鑑定書暨所
      附之指紋照片存卷可查。又依宜蘭縣政府警察局99年4月2
      9日警鑑字第0991105461號函所附宜蘭縣政府警察局羅東
      分局現場勘察報告，上開指紋係採自以黑色塑膠袋包裝之
      編號3-1及3-2塑膠盤上（見該函附件第22頁）。而編號3-
      1塑膠盒1包，係採自地下室車庫內，數量有7只；編號3-2
      塑膠盒1包，係採自地下室車庫內，數量有13只，上含有
      結晶安非他命殘渣（見該函附件第56頁）。再者，該編號
      3-1，經檢視為塑膠盤8盤，均混裝於1袋，表面均有少許
      紅色晶體殘渣，檢出四級毒品即毒品先驅原料「假麻黃鹼
      」毒品成分；編號3-2，經檢視為塑膠盤13盤，均混裝於1
      袋，表面均有少許紅色晶體殘渣，檢出四級毒品即毒品先
      驅原料「假麻黃鹼」毒品成分（見該函附件第57頁），並
      有上開塑膠盤照片8張存卷可查（見該函附件第205-208頁
      ）。則依上開證據所示，被告陳志強、游明杰、洪嘉伸、
      莊志偉、賴挺瑋均曾接觸上開製毒所用之塑膠盤，足以佐
      證本院前引被告莊志偉於99年6月17日偵查中之證述：洪
      嘉伸、賴挺瑋等人參與製毒之證言屬實。再者，扣案之塑
      膠盤數量多達約二十盤，據證人藍錦龍於本院審理時證稱
      ：依據扣案之塑膠托盤上粉末之分佈之情狀，該等塑膠盤
      均有用過，而且都裝到盤子的高度，幾乎滿出來，有超過
      1、2公斤，也有超過5公斤的等語。足見該等工作不可能
      係於99年4月3日到達宜蘭製毒場所後，全由被告王順杰一
      人所得完成。況且，上開塑膠盤上並無採到被告王順杰之
      指紋。可見被告陳志強、游明杰、莊志偉、洪嘉伸、賴挺
      瑋於上開塑膠盤上所留存之指紋，應係渠等在林口、三峽
      或99年4月3日前在宜蘭製毒場所參與製造第二級毒品甲基
      安非他命之明證。益證被告等自林口、三峽至宜蘭製毒場
      所均屬同一接續之製毒計畫。被告陳志強辯稱伊僅參與林
      口、三峽製毒場所云云；被告賴挺瑋辯稱伊僅參與宜蘭製
      毒場所，製毒設備係伊於基隆請被告洪嘉伸購買後送至宜
      蘭云云；被告洪嘉伸辯稱伊均未參與製毒云云，均不可採
      信。本件被告等所組成之製毒集團在三個不同場所接續為
      製毒行為之事實，亦可認定。
（六）再者，潘孟坪於99年4月3日接到賴挺瑋來電，請潘孟坪購
      買電磁爐1即送至基隆市○○街51號14樓交給賴挺瑋，潘
      孟坪即於當日購買後交到指定地點等情，有證人潘孟坪於
      警詢中之證述可參。嗣後該電磁爐由被告賴挺瑋聯絡被告
      陳志強及游明杰送至宜蘭製毒場所等語，亦據被告陳志強
      及游明杰供承明確。惟查，電磁爐並非稀有物品，在宜蘭
      製毒場所從事製造毒品之人，苟有煮食之需要，何須大費
      周章通知被告賴挺瑋，並由被告賴挺瑋指派被告陳志強自
      基隆送至宜蘭，顯見該電磁爐非供煮食之用，而係製毒設
      備之一部分。並有證人藍錦龍於本院證稱：電磁爐係製造
      過程中純化時使用等語可佐。是被告陳志強與游明杰送電
      磁爐之行為，亦為參與製造過程之一部分行為，並可佐證
      在宜蘭製毒場所由被告賴挺瑋出資並統籌之事實。被告陳
      志強、游明杰於本院審理時辯稱僅送電磁爐至宜蘭製毒場
      所，與製毒無關云云，亦不可採。
（七）至被告洪嘉伸雖於偵查及本院審理時始終否認犯行，惟查
      ，被告洪嘉伸係出面承租三峽及宜蘭製毒場所之租屋，又
      曾購買製毒器材、販賣製毒所用之攪拌器、搬運製毒器材
      、觸摸製毒所用之塑膠盤、載運被告陳謙俊、許維哲與王
      順杰至宜蘭製毒場所，有被告陳志強於偵查中、莊志偉、
      陳謙俊、許維哲、賴挺瑋於偵查及本院之證述可參。另被
      告洪嘉伸向翁達禮品訂購鍋寶玻璃瓶3組置放於宜蘭製毒
      現場，復有搜索扣案之託運送貨單1紙為證（99年度他字
      第368號卷第18頁）。又被告莊志偉於99年3月24日下午11
      時43分以Facebook郵件信箱傳送電子郵件與被告洪嘉伸，
      清單內容為「氫氧化鈉、活性碳粉、鈀金、（不鏽鋼鍋大
      、中、小X2）、漏斗、吸引瓶、過濾紙、真空馬達、溫度
      計、攪拌棒、PH測筆、石蕊試紙、脫水布、鹽、冰箱、白
      報紙、電磁爐」，該清單之內容是實際需要購買的製毒化
      學原料及物品等情，亦據被告莊志偉於偵查中證述明確（
      99年度偵字第2332號卷第69頁、99年度偵字第2413號卷第
      315頁），復有網頁資料在卷可參（99年度偵字第2332號
      卷第62頁）。顯見被告洪嘉伸涉案程度甚深，竟一再矢口
      否認知情，所辯顯為卸責之詞，不足採信。
（八）至被告莊志偉於本院審理時，改證稱：陳志強在林口還沒
      有開始從事萃取麻黃素云云，與其於99年7月16日偵查中
      之證述不符，亦與被告游明杰於本院初訊時之供述不符。
      被告莊志偉於本院續證稱：伊在三峽製毒場所搬運之塑膠
      盤是新的，未有製造過痕跡。在該處萃取麻黃素失敗，伊
      看到麻黃素是在基隆看到，麻黃素是在離開三峽製毒場所
      才有的云云。然查，查獲之塑膠盤上確有粉末結晶等製造
      過痕跡，並有被告陳志強、游明杰、賴挺瑋、洪嘉伸、莊
      志偉之指紋，又上開塑膠盤上粉末不可能在宜蘭製毒場所
      於99年4月3日下午後之當日全由被告王順杰製造，已如前
      述，是被告莊志偉上開證述顯不可採。再者，莊志偉於本
      院審理時，又證稱：伊於99年7月16日偵查中結證之證述
      為偽證，因為99年7月16日開庭前一天，洪嘉伸找伊對質
      ，伊看到洪嘉伸陳述伊與「小鬼」去林口三峽抽麻黃素，
      所以伊就捏造對洪嘉伸不利之證述云云。然查，被告莊志
      偉於本院羈押中，竟利用監獄放風時間，對被告賴挺瑋及
      洪嘉伸傳遞串供字條，有檢察官提出之字條1紙附卷可稽
      。被告莊志偉經檢察官提出該字條後，亦於本院審理時坦
      承該字條是伊傳給被告洪嘉伸等語。其中紙條中所載「我
      跟公辯說我因為跟你吵架，然後警察跟我說你說我會做，
      然後因為起初我聽阿強說要教我跟你，所以我才都咬你，
      開庭時我也會這樣說...我也跟公辯說我其實不太清楚阿
      強、小瑋誰是主導那部分，因為我知小瑋拿一罐藥給阿強
      ，所以以為台北部分也有小瑋，然後宜然（應為「蘭」字
      之誤植）是小瑋主導，因為小瑋找我們去學，但是原來的
      師父有愛滋而不敢去，主要與小瑋口供相合」等文字，適
      與被告莊志偉於該字條提出前，於本院審理經辯護人詰問
      時所為證述要旨相符。足證被告莊志偉於本院之證述，係
      事先已擬妥，為脫免自己犯罪，並迴護被告洪嘉伸、賴挺
      瑋及陳志強之虛偽證言，不足採信，仍應以被告莊志偉於
      99年7月16日偵查中所為證述為可採。此外，復有如附表
      一、二所示之物扣案可證。本件事證明確，被告等之犯行
      應均堪認定。
三、核被告賴挺瑋、陳志強、洪嘉伸、莊志偉、陳謙俊、許維哲
    、游明杰、王順杰所為，均係犯毒品危害防制條例第4條第2
    項之製造第二級毒品罪。被告等已著手實施犯罪而不遂，為
    未遂犯，依刑法第25條第2項減輕其刑。公訴人認已達製造
    第二級毒品既遂，尚有未洽。又刑法之相續共同正犯，基於
    凡屬共同正犯，對於共同意思範圍內之行為均應負責之原則
    ，共同犯罪之意思不以在實行犯罪行為前成立者為限，若瞭
    解最初行為者之意思而於其實行犯罪之中途發生共同之意思
    而參與實行者，亦足成立；故對於發生共同犯意以前其他共
    同正犯所為之行為，苟有就既成之條件加以利用而繼續共同
    實行犯罪之意思，則該行為即在共同意思範圍以內，應共同
    負責。本案被告莊志偉、王順杰、陳謙俊、許維哲雖於被告
    陳志強、賴挺瑋、洪嘉伸、游明杰後陸續加入製毒集團，其
    間雖非每次製造過程均有參與，然其彼此間既有共同製造毒
    品之犯意聯絡及行為分擔，且就既成之條件加以利用而繼續
    共同實行犯罪，依法自應對全部犯罪行為共同負責，而應論
    以共同正犯。是被告陳志強、洪嘉伸、游明杰、陳謙俊、莊
    志偉、許維哲、賴挺瑋、王順杰與尚未到案之林育良、就上
    開製造甲基安非他命之犯行，有犯意聯絡及行為分擔，均為
    共同正犯。（至被告等人所稱之「小弘」、「小鬼」、「小
    高」，僅有綽號，是否真有其人，或為被告等為卸責而杜撰
    ，尚有未明，爰不論列為共同正犯）。被告陳謙俊曾因轉讓
    第三級毒品案件，經臺灣基隆地方法院以96年度基簡字第14
    39號判處應執行有期徒刑6月，經減刑為3月確定，於97年4
    月8日易科罰金執行完畢；被告許維哲因妨害自由案件，經
    臺灣最高法院以94年度台上字第1309號駁回上訴，判處有期
    徒刑2年4月確定，於94年11月23日因羈押折抵刑期期滿執行
    完畢而釋放；被告王順杰前因犯偽造貨幣、贓物、槍砲彈藥
    刀械管制條例、偽造文書等案件，分別經臺灣板橋地方法院
    、臺灣高等法院判處有期徒刑3年4月、10月、1年2月、6月
    ，並定應執行刑為5年4月確定，於89年8月9日入監執行，於
    93年12月3日假釋出監，並於95年9月10日縮刑期滿執行完畢
    ，有臺灣高等法院被告前案紀錄表1份在卷足憑，其於5年內
    故意再犯本件有期徒刑以上之罪，核屬累犯，就法定刑為有
    期徒刑部分，依刑法第47條第1項之規定加重其刑，並與前
    述未遂犯減輕部分依法先加後減之。被告陳志強、游明杰、
    莊志偉、賴挺瑋、王順杰於偵、審中均已坦承確有參與製毒
    犯行，應認係自白，而有毒品危害防制條例第17條第2項減
    刑規定之適用，並依法與前述未遂犯減輕部分遞減之，被告
    王順杰部分並依法先加後減之。又考量毒品危害防制條例第
    4條第2項之刑責甚重，被告陳謙俊、許維哲之犯罪情節尚輕
    ，且年輕識淺，因一時好奇而誤入歧途，犯罪情狀顯可憫恕
    ，其所犯毒品危害防制條例第4條第2項之罪，縱處以最低之
    有期徒刑7年，再依未遂犯之規定減輕後，仍嫌過重，爰均
    依刑法第59條之規定酌減其刑，並依法與前開累犯加重之部
    分先行加重後，再與前述未遂犯減輕部分遞減之。爰審酌被
    告等人正值青壯，竟不思循正當途徑賺取錢財，共同參與製
    造第二級毒品甲基安非他命，嚴重危害社會秩序與國民健康
    ，又被告陳志強前因販賣第一級毒品，經臺灣高等法院以96
    年度上更一字第437號判處有期徒刑9年，減為有期徒刑4年6
    月確定，甫於98年5月27日因縮短刑期假釋出監；被告莊志
    偉前因製造第二級毒品，經臺灣高等法院以94年度上訴字第
    3735號判處有期徒刑7年確定，甫於98年12月4日因縮短刑期
    假釋出監；被告賴挺瑋前因販賣第二級毒品，經臺灣高等法
    院以97年度上更一字第345號判處有期徒刑7年2月，經最高
    法院駁回上訴確定，仍均於99年1至4月間再犯本案；足認渠
    等數度製毒或販毒之習性甚為不良，對社會治安有重大危害
    。而被告賴挺瑋、陳志強為本案製造甲基安非他命集團之主
    謀，本件製毒規模龐大，雖未能遂其犯行，然對社會治安之
    潛在危害甚劇，惟被告陳志強、賴挺瑋尚能自白犯行；被告
    莊志偉雖非主謀，且於偵查中及本院初訊時均已坦承犯行，
    然於本院審理時翻異前詞，有意與其他被告勾串，脫免罪責
    ，犯後態度難謂良好；被告游明杰並非主謀，於偵查及本院
    審理中均坦承犯行，犯後態度良好；被告洪嘉伸雖非主謀，
    然始終參與，涉案程度非輕，又矢口否認犯行，犯後態度非
    佳；被告王順杰實施製毒之情節非輕，然始終坦承犯行，尚
    具悔意等情，被告陳謙俊、許維哲參與程度尚輕，並斟酌渠
    等生活狀況、智識程度等一切情狀，各量處如主文所示之刑
    。扣案如附表一及附表二所示之物，均為被告等人所有供製
    造毒品所用之物，依同條例第19條第1項之規定宣告沒收。
    另扣案之電腦主機1台、筆記型電腦1台、菸蒂及房屋租賃契
    約書2份，無證據證明為被告等人所有且供本件犯罪所用，
    爰不予宣告沒收。至扣案之甲基安非他命與愷他命各1包，
    與本件犯罪無涉，亦不予於本案宣告沒收。
據上論斷，應依刑事訴訟法第299條第1項前段，毒品危害防制條
例第4條第2項、第6項、第17條第2項、第19條第1項，刑法第11
條、第28條、第25條、第47條第1項、第59條判決如主文。
本案經檢察官劉惟宗到庭執行職務
中    華    民    國   100    年    5     月    10    日
                  刑事第三庭  審判長法  官  黃永勝
                                    法  官  鄭貽馨
                                    法  官  謝佩玲
以上正本證明與原本無異。
如不服本判決應於收受本判決後10日內向本院提出上訴書狀，並
應敘述具體理由。若未敘述理由者，應於上訴期間屆滿後20日內
向本院補提理由書狀（均須按他造當事人之人數附繕本）。
                                    書記官  李玉雲
中    華    民    國   100    年    5     月    10    日
附錄本案論罪科刑法條全文：
毒品危害防制條例第4條第2項、第6項
製造、運輸、販賣第二級毒品者，處無期徒刑或7年以上有期徒
刑，得併科新臺幣1千萬元以下罰金。
前五項之未遂犯罰之。
附表一
┌──┬─────────┬──┬──┬─────┬──────┬──────────┐
│編號│     物品名稱     │數量│單位│重量      │  鑑定編號  │     鑑定結果       │
├──┼─────────┼──┼──┼─────┼──────┼──────────┤
│   1│10000ml燒瓶       │2   │只  │          │            │                    │
├──┼─────────┼──┼──┼─────┼──────┼──────────┤
│   2│量筒              │2   │只  │          │            │                    │
├──┼─────────┼──┼──┼─────┼──────┼──────────┤
│   3│橡皮管            │1   │條  │          │            │                    │
├──┼─────────┼──┼──┼─────┼──────┼──────────┤
│   4│240mm濾紙         │2   │盒  │          │            │                    │
├──┼─────────┼──┼──┼─────┼──────┼──────────┤
│   5│冷凝管            │2   │條  │          │            │                    │
├──┼─────────┼──┼──┼─────┼──────┼──────────┤
│   6│鍋子              │4   │只  │          │            │                    │
├──┼─────────┼──┼──┼─────┼──────┼──────────┤
│   7│試管固定夾        │2   │只  │          │            │                    │
├──┼─────────┼──┼──┼─────┼──────┼──────────┤
│   8│漏斗              │3   │只  │          │            │                    │
├──┼─────────┼──┼──┼─────┼──────┼──────────┤
│   9│燒杯              │3   │只  │          │            │                    │
├──┼─────────┼──┼──┼─────┼──────┼──────────┤
│  10│溫度計            │2   │支  │          │            │                    │
│    │攪拌棒            │1   │    │          │            │                    │
├──┼─────────┼──┼──┼─────┼──────┼──────────┤
│  11│廢紙              │1   │張  │          │            │                    │
├──┼─────────┼──┼──┼─────┼──────┼──────────┤
│  12│塑膠盒            │7   │只  │          │            │                    │
├──┼─────────┼──┼──┼─────┼──────┼──────────┤
│  13│塑膠盒            │13  │只  │          │            │                    │
├──┼─────────┼──┼──┼─────┼──────┼──────────┤
│  14│刮刀              │2   │支  │          │            │                    │
├──┼─────────┼──┼──┼─────┼──────┼──────────┤
│  15│瓢子              │1   │只  │          │            │                    │
├──┼─────────┼──┼──┼─────┼──────┼──────────┤
│  16│鹽酸麻黃鹼        │2   │箱  │          │            │                    │
│    │                  │    │（共│          │            │                    │
│    │                  │    │299 │          │            │                    │
│    │                  │    │瓶）│          │            │                    │
├──┼─────────┼──┼──┼─────┼──────┼──────────┤
│  17│10000ml燒杯       │2   │只  │          │            │                    │
├──┼─────────┼──┼──┼─────┼──────┼──────────┤
│  18│分液漏斗          │5   │只  │          │            │                    │
├──┼─────────┼──┼──┼─────┼──────┼──────────┤
│  19│5000ml燒杯        │4   │只  │          │            │                    │
├──┼─────────┼──┼──┼─────┼──────┼──────────┤
│  20│紅色桶子          │3   │個  │          │            │                    │
├──┼─────────┼──┼──┼─────┼──────┼──────────┤
│  21│鐵鍋              │1   │個  │          │            │                    │
├──┼─────────┼──┼──┼─────┼──────┼──────────┤
│  22│NaOH 25kg         │1   │袋  │          │            │                    │
├──┼─────────┼──┼──┼─────┼──────┼──────────┤
│  23│瓷器漏斗          │1   │只  │          │            │                    │
├──┼─────────┼──┼──┼─────┼──────┼──────────┤
│  24│活性碳素          │1   │包  │          │            │                    │
├──┼─────────┼──┼──┼─────┼──────┼──────────┤
│  25│防毒面具          │1   │具  │          │            │                    │
├──┼─────────┼──┼──┼─────┼──────┼──────────┤
│  26│抽氣馬達          │1   │台  │          │            │                    │
├──┼─────────┼──┼──┼─────┼──────┼──────────┤
│  27│鹽巴              │1   │包  │          │            │                    │
├──┼─────────┼──┼──┼─────┼──────┼──────────┤
│  28│碳酸鈉            │1   │瓶  │          │            │                    │
├──┼─────────┼──┼──┼─────┼──────┼──────────┤
│  29│水管              │1   │條  │          │            │                    │
├──┼─────────┼──┼──┼─────┼──────┼──────────┤
│  30│鍋蓋              │2   │只  │          │            │                    │
├──┼─────────┼──┼──┼─────┼──────┼──────────┤
│  31│二甲苯            │1   │桶  │          │            │                    │
├──┼─────────┼──┼──┼─────┼──────┼──────────┤
│  32│鐵架              │1   │支  │          │            │                    │
├──┼─────────┼──┼──┼─────┼──────┼──────────┤
│  33│240mm濾紙         │1   │盒  │          │            │                    │
├──┼─────────┼──┼──┼─────┼──────┼──────────┤
│  34│橡皮管            │1   │條  │          │            │                    │
├──┼─────────┼──┼──┼─────┼──────┼──────────┤
│  35│漏斗              │1   │只  │          │            │                    │
├──┼─────────┼──┼──┼─────┼──────┼──────────┤
│  36│鍋寶玻璃鍋        │3   │組  │          │            │                    │
├──┼─────────┼──┼──┼─────┼──────┼──────────┤
│  37│二甲苯            │1   │桶  │          │            │                    │
├──┼─────────┼──┼──┼─────┼──────┼──────────┤
│  38│二甲苯            │1   │桶  │          │            │                    │
├──┼─────────┼──┼──┼─────┼──────┼──────────┤
│  39│PVC油抽器         │1   │支  │          │            │                    │
├──┼─────────┼──┼──┼─────┼──────┼──────────┤
│  40│樂扣牌鍋子        │3   │個  │          │            │                    │
├──┼─────────┼──┼──┼─────┼──────┼──────────┤
│  41│膠帶              │2   │只  │          │            │                    │
├──┼─────────┼──┼──┼─────┼──────┼──────────┤
│  42│鍋子              │2   │個  │          │            │                    │
├──┼─────────┼──┼──┼─────┼──────┼──────────┤
│  43│鍋鏟              │4   │支  │          │            │                    │
├──┼─────────┼──┼──┼─────┼──────┼──────────┤
│  44│瓷器漏斗          │2   │只  │          │            │                    │
├──┼─────────┼──┼──┼─────┼──────┼──────────┤
│  45│抽氣馬達          │1   │具  │          │            │                    │
├──┼─────────┼──┼──┼─────┼──────┼──────────┤
│  46│20000ml圓形燒瓶   │1   │只  │          │            │                    │
├──┼─────────┼──┼──┼─────┼──────┼──────────┤
│  47│個人衣物          │1   │包  │          │            │                    │
├──┼─────────┼──┼──┼─────┼──────┼──────────┤
│  48│酸鹼測試劑        │1   │支  │          │            │                    │
├──┼─────────┼──┼──┼─────┼──────┼──────────┤
│  49│空汽油桶          │3   │個  │          │            │                    │
├──┼─────────┼──┼──┼─────┼──────┼──────────┤
│  50│電池              │1   │盒  │          │            │                    │
├──┼─────────┼──┼──┼─────┼──────┼──────────┤
│  51│勺子              │1   │個  │          │            │                    │
├──┼─────────┼──┼──┼─────┼──────┼──────────┤
│  52│185mm濾紙         │2   │盒  │          │            │                    │
├──┼─────────┼──┼──┼─────┼──────┼──────────┤
│  53│藍色大型塑膠桶    │8   │個  │          │            │                    │
├──┼─────────┼──┼──┼─────┼──────┼──────────┤
│  54│小型冷藏櫃        │1   │台  │          │            │                    │
├──┼─────────┼──┼──┼─────┼──────┼──────────┤
│  55│鹽酸              │2   │箱  │          │            │                    │
│    │                  │    │（共│          │            │                    │
│    │                  │    │32瓶│          │            │                    │
│    │                  │    │）  │          │            │                    │
├──┼─────────┼──┼──┼─────┼──────┼──────────┤
│  56│紅色瓶身合成機油  │4   │瓶  │          │            │                    │
├──┼─────────┼──┼──┼─────┼──────┼──────────┤
│  57│電磁爐            │1   │台  │          │            │                    │
├──┼─────────┼──┼──┼─────┼──────┼──────────┤
│  58│電暖扇            │2   │台  │          │            │                    │
├──┼─────────┼──┼──┼─────┼──────┼──────────┤
│  59│鋁箔紙            │1   │卷  │          │            │                    │
├──┼─────────┼──┼──┼─────┼──────┼──────────┤
│  60│鹵素燈            │1   │台  │          │            │                    │
├──┼─────────┼──┼──┼─────┼──────┼──────────┤
│  61│鹽酸麻黃鹼空瓶    │1   │瓶  │          │            │                    │
├──┼─────────┼──┼──┼─────┼──────┼──────────┤
│  62│假麻黃鹼          │1   │包（│          │            │                    │
│    │                  │    │含濾│          │            │                    │
│    │                  │    │紙）│          │            │                    │
├──┼─────────┼──┼──┼─────┼──────┼──────────┤
│  63│研磨機            │1   │台  │          │            │                    │
├──┼─────────┼──┼──┼─────┼──────┼──────────┤
│  64│研磨機蓋子        │1   │只  │          │            │                    │
├──┼─────────┼──┼──┼─────┼──────┼──────────┤
│  65│抽氣馬達          │1   │台  │          │            │                    │
├──┼─────────┼──┼──┼─────┼──────┼──────────┤
│  66│燒瓶及漏斗        │1   │組  │          │            │                    │
├──┼─────────┼──┼──┼─────┼──────┼──────────┤
│  67│勺子              │1   │支  │          │            │                    │
├──┼─────────┼──┼──┼─────┼──────┼──────────┤
│  68│漏斗              │1   │只  │          │            │                    │
├──┼─────────┼──┼──┼─────┼──────┼──────────┤
│  69│水桶及量筒        │1   │組  │          │            │                    │
├──┼─────────┼──┼──┼─────┼──────┼──────────┤
│  70│飲料及日用品      │1   │袋  │          │            │                    │
├──┼─────────┼──┼──┼─────┼──────┼──────────┤
│  71│小冰塊桶          │1   │個  │          │            │                    │
├──┼─────────┼──┼──┼─────┼──────┼──────────┤
│  72│分液漏斗          │2   │只  │          │            │                    │
├──┼─────────┼──┼──┼─────┼──────┼──────────┤
│  73│二甲苯            │1   │桶  │          │            │                    │
├──┼─────────┼──┼──┼─────┼──────┼──────────┤
│  74│酸鹼測試器        │1   │台  │          │            │                    │
├──┼─────────┼──┼──┼─────┼──────┼──────────┤
│  75│加熱器            │1   │台  │          │            │                    │
├──┼─────────┼──┼──┼─────┼──────┼──────────┤
│  76│垃圾桶內吸管      │3   │根  │          │            │                    │
├──┼─────────┼──┼──┼─────┼──────┼──────────┤
│  77│加熱器            │1   │台  │          │            │                    │
├──┼─────────┼──┼──┼─────┼──────┼──────────┤
│  78│電子秤            │1   │台  │          │            │                    │
├──┼─────────┼──┼──┼─────┼──────┼──────────┤
│  79│鹽酸空瓶          │1   │瓶  │          │            │                    │
├──┼─────────┼──┼──┼─────┼──────┼──────────┤
│  80│空氣濾淨機        │1   │台  │          │            │                    │
├──┼─────────┼──┼──┼─────┼──────┼──────────┤
│  81│碘晶體            │1   │包  │約23公斤  │刑事局99年4 │1.編號56：經檢視為黑│
│    │                  │    │    │          │月19日刑鑑字│  色圓球狀顆粒，酌量│
│    │                  │    │    │          │第0000000000│  取樣鑑定。        │
│    │                  │    │    │          │號鑑定書編號│2.檢出「Ｉ2」（碘） │
│    │                  │    │    │          │56          │  成分。            │
├──┼─────────┼──┼──┼─────┼──────┼──────────┤
│  82│電子秤            │1   │台  │          │            │                    │
├──┼─────────┼──┼──┼─────┼──────┼──────────┤
│  83│鐵架              │1   │組  │          │            │                    │
├──┼─────────┼──┼──┼─────┼──────┼──────────┤
│  84│燒瓶              │1   │只  │          │            │                    │
├──┼─────────┼──┼──┼─────┼──────┼──────────┤
│  85│假麻黃鹼          │1   │包  │毛重169.3 │刑事局99年4 │1.編號60：經檢視為潮│
│    │                  │    │    │公克      │月19日刑鑑字│  濕狀淡黃色晶體，驗│
│    │                  │    │    │          │第0000000000│  前毛重169.30公克（│
│    │                  │    │    │          │號鑑定書編號│  包呈裝塑膠袋重5.70│
│    │                  │    │    │          │60          │  公克)，取1.15公克 │
│    │                  │    │    │          │            │  鑑定用罄，餘162.45│
│    │                  │    │    │          │            │  公克。            │
│    │                  │    │    │          │            │2.檢出四級毒品：毒品│
│    │                  │    │    │          │            │  先驅原料（假麻黃鹼│
│    │                  │    │    │          │            │  ）成分。          │
│    │                  │    │    │          │            │3.測得純度約87%，驗 │
│    │                  │    │    │          │            │  前純質淨重，約142.│
│    │                  │    │    │          │            │  33公克。          │
├──┼─────────┼──┼──┼─────┼──────┼──────────┤
│  86│防毒面具          │1   │具  │          │            │                    │
├──┼─────────┼──┼──┼─────┼──────┼──────────┤
│  87│假麻黃鹼          │4   │包  │總毛重    │刑事局99年4 │1.編號64：經檢視為潮│
│    │                  │    │    │1012.6公克│月19日刑鑑字│  濕狀粉紅色藥錠，因│
│    │                  │    │    │          │第0000000000│  潮濕其外觀已無法辨│
│    │                  │    │    │          │號鑑定書編號│  識，酌量取樣磨混鑑│
│    │                  │    │    │          │64          │  定。總淨重1012.61 │
│    │                  │    │    │          │            │  公克，共取1.60克鑑│
│    │                  │    │    │          │            │  定用罄，餘1101.01 │
│    │                  │    │    │          │            │  公克。            │
│    │                  │    │    │          │            │2.檢出四級毒品：毒品│
│    │                  │    │    │          │            │  先驅原料（假麻黃鹼│
│    │                  │    │    │          │            │  ）成分。          │
│    │                  │    │    │          │            │3.測得純度約15%，驗 │
│    │                  │    │    │          │            │  前純質淨重約151.89│
│    │                  │    │    │          │            │  公克。            │
├──┼─────────┼──┼──┼─────┼──────┼──────────┤
│  88│假麻黃鹼          │1   │包  │毛重132.2 │刑事局99年4 │1.編號65：經檢視為潮│
│    │                  │    │    │公克      │月19日刑鑑字│  濕狀紅色藥錠，外觀│
│    │                  │    │    │          │第0000000000│  型態均相似，隨機抽│
│    │                  │    │    │          │號鑑定書編號│  取5顆磨混鑑定。總 │
│    │                  │    │    │          │65          │  淨重132.23公克，共│
│    │                  │    │    │          │            │  取0.65克鑑定用罄，│
│    │                  │    │    │          │            │  餘131.58公克。    │
│    │                  │    │    │          │            │2.檢出四級毒品：毒品│
│    │                  │    │    │          │            │  先驅原料（假麻黃鹼│
│    │                  │    │    │          │            │  ）成分。          │
│    │                  │    │    │          │            │3.測得純度約23%，驗 │
│    │                  │    │    │          │            │  前純質淨重約30.41 │
│    │                  │    │    │          │            │  公克。            │
├──┼─────────┼──┼──┼─────┼──────┼──────────┤
│  89│紅磷（以玻璃瓶裝）│1   │桶  │約3公斤   │刑事局99年4 │1.編號67：經檢視為紅│
│    │                  │    │    │          │月19日刑鑑字│  色泥狀物，酌量取樣│
│    │                  │    │    │          │第0000000000│  鑑定。            │
│    │                  │    │    │          │號鑑定書編號│2.檢出「P」（紅磷） │
│    │                  │    │    │          │67          │  成分。            │
├──┼─────────┼──┼──┼─────┼──────┼──────────┤
│  90│行動電話0000000000│1   │支  │          │            │                    │
│    │（含SIM卡）       │    │    │          │            │                    │
├──┼─────────┼──┼──┼─────┼──────┼──────────┤
│  91│大型塑膠浴缸      │2   │個  │          │            │                    │
├──┼─────────┼──┼──┼─────┼──────┼──────────┤
│  92│鐵鍋              │2   │個  │          │            │                    │
├──┼─────────┼──┼──┼─────┼──────┼──────────┤
│  93│500ml燒杯         │2   │個  │          │            │                    │
├──┼─────────┼──┼──┼─────┼──────┼──────────┤
│  94│3000c.c量水杯     │1   │個  │          │            │                    │
├──┼─────────┼──┼──┼─────┼──────┼──────────┤
│  95│玻璃鍋蓋          │1   │個  │          │            │                    │
├──┼─────────┼──┼──┼─────┼──────┼──────────┤
│  96│塑膠漏斗          │4   │個  │          │            │                    │
├──┼─────────┼──┼──┼─────┼──────┼──────────┤
│  97│保鮮盒（中）      │3   │個  │          │            │                    │
├──┼─────────┼──┼──┼─────┼──────┼──────────┤
│  98│酸鹼測試筆        │2   │支  │          │            │                    │
├──┼─────────┼──┼──┼─────┼──────┼──────────┤
│  99│鐵勺              │1   │支  │          │            │                    │
├──┼─────────┼──┼──┼─────┼──────┼──────────┤
│ 100│不鏽鋼蒸物架      │4   │個  │          │            │                    │
├──┼─────────┼──┼──┼─────┼──────┼──────────┤
│ 101│空塑膠調味瓶（大）│1   │瓶  │          │            │                    │
├──┼─────────┼──┼──┼─────┼──────┼──────────┤
│ 102│塑膠刮刀          │1   │支  │          │            │                    │
├──┼─────────┼──┼──┼─────┼──────┼──────────┤
│ 103│鐵固定夾          │2   │組  │          │            │                    │
├──┼─────────┼──┼──┼─────┼──────┼──────────┤
│ 104│套筒工具組        │1   │組  │          │            │                    │
├──┼─────────┼──┼──┼─────┼──────┼──────────┤
│ 105│溫度計            │2   │支  │          │            │                    │
├──┼─────────┼──┼──┼─────┼──────┼──────────┤
│ 106│沈水馬達          │1   │個  │          │            │                    │
├──┼─────────┼──┼──┼─────┼──────┼──────────┤
│ 107│熱熔膠條          │2   │支  │          │            │                    │
└──┴─────────┴──┴──┴─────┴──────┴──────────┘
 附表二
┌──┬─────────┬──┬──┬──────────┐
│編號│     物品名稱     │數量│單位│     所有人         │
├──┼─────────┼──┼──┼──────────┤
│   1│行動電話0000000000│1   │支  │陳志強              │
│    │（含SIM卡）       │    │    │                    │
├──┼─────────┼──┼──┼──────────┤
│   2│行動電話0000000000│2   │支  │賴挺瑋              │
│    │、0000000000（含SI│    │    │                    │
│    │M卡）             │    │    │                    │
├──┼─────────┼──┼──┼──────────┤
│   3│行動電話0000000000│1   │支  │洪嘉伸              │
│    │（含SIM卡）、SIM卡│    │    │                    │
│    │0000000000        │1   │張  │                    │
├──┼─────────┼──┼──┼──────────┤
│   4│行動電話0000000000│2   │支  │陳謙俊              │
│    │、0000000000（含SI│    │    │                    │
│    │M卡）             │    │    │                    │
├──┼─────────┼──┼──┼──────────┤
│   5│製毒原料筆記      │2   │張  │陳志強              │
│    │                  │    │    │                    │
├──┼─────────┼──┼──┼──────────┤
│   6│行動電話0000000000│1   │支  │莊志偉              │
│    │（含SIM卡）       │    │    │                    │
├──┼─────────┼──┼──┼──────────┤
│   7│ 行動電話000000000│1   │支  │游明杰              │
│    │ 8（含SIM卡）     │    │    │                    │
│    │                  │    │    │                    │
└──┴─────────┴──┴──┴──────────┘